【裁判字號】    89,易,2684
【裁判日期】    900110
【裁判案由】    恐嚇
【裁判全文】
臺灣臺南地方法院刑事判決                        八十九年度易字第二六八四號
    公訴人  臺灣臺南地方法院檢察署檢察官
    被  告  丁○○
            甲○○
右列被告等因妨害自由案件，經檢察官提起公訴（八十九年度偵字第八四九五號），
本院判決如左：
    主  文
丁○○、甲○○共同以加害生命、身體之事，恐嚇他人，致生危害於安全，各處拘役
伍拾日，如易科罰金，以佰元折算壹日。
    事  實
一、緣丁○○於民國八十四年間曾借予乙○○新台幣（下同）三百萬元，乙○○乃簽
    發二紙金額共三百萬元之支票予丁○○，並提供第三人所有之不動產設定抵押權
    以為擔保，然上開二紙支票屆期並未兌現，且其提供之不動產經其他債權人拍賣
    後，丁○○未受任何分配，乙○○隨即避不見面。丁○○於八十九年六月間查知
    乙○○上班地點為台南市○○路○段六十二號後，乃於同年六月二十三日十五時
    許，與友人甲○○及戊○○前往乙○○上述工作地點與乙○○商討債務清償問題
    ，丁○○與甲○○竟基於恐嚇之犯意聯絡，由甲○○以加害生命、身體之事，向
    乙○○恐嚇：「應立即開出三百萬元本票予丁○○，並於一週內先清償五十萬元
    ，否則僱人殺害你只要幾萬元就可以」等語。嗣於同年月二十九日，乙○○因無
    法籌出五十萬元，乙○○乃電告甲○○，希望延期清償，甲○○遂承前犯意，於
    電話中接續對乙○○恐嚇：「你真的皮，沒修理你真的不知死活。我打算明天去
    找你，我跟你講我會去潑糞，．．，你的一舉一動我都已經鎖定了。．．你這種
    人需要人家教訓。．．你準備要離開台南市○○○○道嗎？」等語，使乙○○心
    生畏懼，致生危害於安全。
二、案經乙○○訴由台南市警察局移送臺灣臺南地方法院檢察署檢察官偵查起訴。
    理  由
一、訊據被告丁○○、甲○○固不否認於八十九年六月二十三日十五時許有至告訴人
    乙○○上班地點與告訴人商討債務清償問題及甲○○於同年月二十九日與乙○○
    通電話之事實，惟辯稱：被告二人有要求告訴人簽立三百萬元之本票，甲○○是
    有大聲說話，口氣較差，在簽完本票後，並閒聊稱「像你這種情形，在大陸上只
    要花幾萬元就作掉了」，並無恐嚇之意；另被告甲○○與告訴人乙○○通電話時
    ，知道乙○○在錄音，故意講那些話給乙○○聽云云。經查：
（一）右揭事實，業據告訴人於警訊、偵查中及本院審理中指述綦詳，復經八十九年
      六月二十三日現場目擊證人即告訴人之同事丙○○於偵查及本院審理中證述屬
      實，核與告訴人指述之情節相符。又被告甲○○於八十九年六月二十九日在電
      話中以事實欄所示之言詞，接續恐嚇乙○○之事實，有電話錄音帶一捲扣案可
      憑，並經本院勘驗無誤，製有勘驗筆錄附卷。
（二）雖被告以前揭情詞置辯，並聲請訊問證人戊○○，證人戊○○到庭證稱：「當
      天我與丁○○、甲○○前往。我剛到時，乙○○還請我們坐並倒茶給我們喝。
      之後乙○○開立本票，說先清償五十萬元。說『像你這種情形，在大陸上只要
      花幾萬元就做掉了』的話，是在開立本票後，閒聊時說的話，並無恐嚇之意」
      等語。惟證人戊○○與被告二人相偕前往告訴人工作地點討債，顯示渠等交情
      匪淺，其立場自難期中立，仍應調查其他證據，以查其是否與事實相符。查告
      訴人於八十九年六月二十九日打電話給被告甲○○請求緩期清償時，告訴人在
      電話中稱「你那一天去我們公司，說作掉一個人五萬元，我和我們店長怕得要
      命，他叫我不要再去上班了」，被告甲○○回稱「你就白目啊。你會怕啊，幹
      你娘那叫威脅啊。．．像你這種女人，我是覺得死一死好了」，告訴人再說「
      你那天說要作掉我，大家都有聽到」，被告甲○○回稱「對啦，對啦，如果死
      我會承擔」，此有勘驗筆錄可按。依該電話對話內容，被告甲○○在前往討債
      當日，確實以僱人殺害等語加以恐嚇，證人戊○○之證詞與事實不符，不足採
      信。
（三）按被告甲○○以前揭加害生命、身體之事，通知告訴人，致告訴人心生畏佈，
      自難謂無恐嚇犯意。又查被告丁○○雖未出言恐嚇告訴人，然被告丁○○乃本
      件債務之債權人，與告訴人無債務關係之被告甲○○前往討債，被告甲○○發
      言要求清償債務，自係得到丁○○之授意，被告丁○○本有與被告甲○○為本
      件恐嚇犯行之犯意聯絡及行為分擔，是被告二人辯稱並未恐嚇顯係避重就輕之
      詞，不足採信。本件事證明確，渠等犯行堪以認定。
二、核被告甲○○、丁○○所為係犯刑法第三百零五條之恐嚇危害安全罪。被告二人
    就上揭犯行，有犯意聯絡及行為分擔，均為共同正犯。被告甲○○因告訴人無法
    籌出五十萬元，遂於電話中恐嚇告訴人，此部分應係渠等一週前恐嚇告訴人之接
    續行為，非基於恐嚇之概括犯意，應為接續犯，屬單純一罪。爰審酌被告犯罪之
    動機、目的、手段極犯罪後態度等一切情狀，分別量處如主文所示之刑，並諭知
    易科罰金之折算標準，以資懲儆。
三、據上論斷，應依刑事訴訟法第二百九十九條第一項前段，刑法第二十八條、第三
    百零五條、第四十一條、罰金罰鍰提高標準條例第一條前段、第二條，判決如主
    文。
中      華      民      國      九十      年      一      月      十    日
                                  臺灣臺南地方法院刑事第四庭
                                          法  官  張  麗  娟
右正本證明與原本無異
如不服本判決應於送達後十日內向本院提出上訴
                                          書記官  陳  怡  吟
中      華      民      國      九十      年      一      月      十    日
附錄法條：
刑法第三百零五條
以加害生命、身體、自由、名譽、財產之事恐嚇他人，致生危害於安全者，處二年以
下有期徒刑、拘役或三百元以下罰金。


司法院資訊處製作；財團法人民間司法改革基金會備份。
